臺灣桃園地方法院民事判決　八十九年訴字第一八六三號
　　原　　　告　　丙○○
　　複　代理人　　陳美華
　　　　　　　　　甲○○
　　被　　　告　　乙○○
右當事人間請求損害賠償事件，經原告提起刑事附帶民事訴訟，由本院中壢簡易庭裁
定移送前來（八十九年度壢交附第八號），本院判決如左：
    主    文
被告應給付原告新台幣捌拾伍萬捌仟陸佰伍拾元及自民國八十九年十月二十二日起
至清償日止，按年息百分之五計算之利息。
原告其餘之訴駁回。
訴訟費用由被告負擔五分之一；餘由原告負擔。
本判決第一項於原告以新台幣貳拾捌萬陸仟元供擔保後，得假執行。
原告其餘假執行之聲請駁回。
    事    實
甲、原告方面：
一、聲明：
  (一)被告應給付原告新台幣（下同）五百萬元及自起訴狀送達翌日起至清償日止，按
    年息百分之五計算之利息。
  (二)原告願供擔保請准宣告假執行之宣告。
二、陳述：
  (一)被告乙○○於民國（下同）八十八年四月十二日上午六時五十分許，駕駛車號Ｋ
    Ｍ－四七一二號自用小客車沿國道中山高速公路由南往北行駛，行經中山高速公
    路北上六十二公里八百公尺內側車道處，本應注意汽車在同一車道行駛時，除超
    越前車外，後車與前車間應保持隨時可以煞停之距離，且應注意車前狀況，隨時
    採取必要之安全措施，以避免危險之發生，而依當時情況，又非不能注意，竟疏
    未注意，追撞前方由原告所駕駛之自小客車左後車尾，致原告所駕駛之車輛失控
    碰撞右方中間車道由訴外人孫曄祚駕駛之貨櫃車（原告於起訴狀誤載為自小客車
    ），造成原告受有腦震盪後遺症、頸椎損傷合併椎間盤突出合併神經根病變等傷
    害。
  (二)依侵權行為損害賠償法則，被告應賠償原告因本件車禍所受之醫療費用、減少勞
    動能力損害及精神慰撫金。茲分述如下：
    1.醫療費用：
      原告自車禍後迄今，已支出醫療費用四十三萬三千一百二十六元（原告實際之
      醫療費用逾此數額，惟部分醫療費用收據遺失，此數額係依現存收據計算所得
      ，逾此數額之醫療費用，原告予以保留，俟將來方予請求）：
      (1)中央健康保險局台北第二聯合門診中心（下稱第二聯合門診中心）部分：支
        出醫療費用五萬二千七百三十三元。
      (2)行政院國軍退除役官兵輔導委員會台北榮民總醫院部分（下稱榮民總醫院）
        ：支出醫療費用二十八萬一千八百零五元。
      (3)怡仁醫院部分：支出醫療費用九百元。
      (4)堉琪中西醫聯合門診部分：支出醫療費用七百二十元。
      (5)實和聯合診所部分：支出醫療費用一千四百三十八元。
      (6)景新中醫診所部分：支出醫療費用三萬四千二百八十元。
      (7)壢新醫院部分：支出醫療費用三百五十元。
      (8)松生堂國術館部分：支出醫療費用五萬八千元。
      (9)崇信藥局部分：支出醫療費用二千九百元。
    2.就醫支出之交通費用：
      原告自車禍迄今，因就醫往返醫院與住處間，支出之交通費用共計三萬四千六
      百零九元（原告實際因就醫療支出之交通費用逾此數額，惟部分收據遺失，此
      數額係依現存收據計算所得，逾此數額之交通費用，原告予以保留，俟將來方
      予請求）：
      (1)公車車資部分：購買公車儲值票卡二十八張，每張三百元，支出八千四百元
        。
      (2)捷運車資部分：購買捷運儲值票卡六張，每張八百元，支出四千八百元。
      (3)計程車車資部分：支出二萬零七百元。
      (4)火車車資、台汽車資部分：支出七百零九元。
    3.增加生活上需要之費用：
      原告因病情需要，購買左列醫療器具，共支出一萬零九百六十八元。
      (1)頸圈：購買二具，支出三千二百元（一具一千二百元，另一具二千元）。
      (2)圍腰：購買三具，支出二千七百八十元（一具一千元，另二具每具八百九十
        元）。
      (3)低周波：購買乙具，支出二千元。
      (4)復健腳踏車：購買乙具，支出二千九百八十八元。
    4.減少勞動能力之損害賠償：
      (1)原告為台北市立忠孝國民小學（下稱忠孝國小）之教師，每月除教師本薪薪
        資外，每月校方另發給原告交通費若干元（依實際到校日數計算，教師若當
        月未請假，約可領取五千一百六十元）、導師費二千元、代課費若干元（依
        實際代課節數計算，每節二百六十元），又因原告擔任導護工作，每學期可
        領取導護費九百三十五元，上述交通費、導師費、導護費所得，可參照原告
        八十七年十月份至八十八年四月份薪津清單，原告於八十八年四月十二日遭
        被告駕車撞傷，迄今二十個月，於此期間原告就醫數百次，住院近三個月。
        由於原告請假日數過多，不常在校，且行動舉止諸多不便，致無法擔任導師
        、導護職務、為同事代課，且校方每月也不發給交通費，是原告因被告侵權
        行為喪失八萬四千二百二十七元之利益，計算如左：
        導師費部分：四萬元（即２０００＊２０）
        導護費部分：二千八百零五元(即９３５＊３學期）
        代課費部分：七千八百元（以每月代課兩節計算，八十八年四月至九十年
          一月，計寒暑假五個月，即５２０元＊１５) 。
        交通補助費部分：三萬三千六百二十二元 (原告八十八年四月份、五月份
          、六月份、十一月份、十二月份、八十九年一月份、十一月份、十二月份
          均請公傷假，未能整月均到校，分別喪失八百六十元、五千一百六十元、
          五千一百六十元、五千一百六十元、三千九百五十六元、五千一百六十元
          、三千零九十六元、五千零七十元《即五千一百六十元扣除當月交通補助
          費》，計喪失三萬三千六百二十二元。
      (2)原告遭被告駕車撞傷，身體遭受重大病變，依醫師所開立之診斷證明書，顯
        示原告有下列症狀：頸神經根病變、腰神經根病變、肌膜炎、頸椎移位、創
        傷後壓力症候群等生理心理病徵，原告必須持續復健，長期接受醫師治療。
        原告因上開身體病變及需長期就醫，致無法如事發前般擔任導師職務，且無
        法久站、雙手無法高舉、無法寫黑板、無法長時間講課、必需經常請假就醫
        。往後原告已無法擔任導師、導護職務、無法為同事代課，也無法每月均領
        取學校發給之交通費，因此，以原告今年三十六歲（五十二年十二月二十三
        日出生），預計六十五歲退休（一百一十七年十二月份退休），原告將再擔
        任教師職務二十九年，原告共計喪失一百三十三萬四千八百七十元之勞動能
        力，計算如左：
        導師費部分：六十九萬六千元（即２０００元＊１２〈月〉＊２９〈年〉
          ）。
        導護費部分：五萬四千二百三十元（即９３５元＊２〈學期〉＊２９〈年
          〉）。
        代課費部分：十三萬五千七百二十元（即５２０元＊９〈扣除寒暑假，一
          年計九個月〉＊２９〈年〉）。
        交通費部分：四十四萬八千九百二十元（即５１６０＊３〈以原告一年就
          醫三個月計算〉＊２９〈年〉）。
    5.非財產上損害賠償
      (1)肉體上的痛苦：原告遭被告駕車撞傷，身體遭受重大病變，原告肉體受莫大
        痛楚，腦震盪後遺症令原告隨時皆感頭痛、頭暈、噁心；頸椎脊椎神經病變
        、頸腰脊間軟骨突出、肌膜炎令原告時時感到頸部、背部疼痛、四肢無力、
        酸痛。上述痛苦，令原告度日如年、難以入睡、生不如死。
      (2)生活上的不便：原告身體上所受重大病變，使原告再也不能操持家務（不能
        燒飯、洗衣、買菜、打掃）、行動往來十分困難（無法開車、無法長時間行
        走），也影響原告擔任教師職務（原告無法長站、長坐、長時間講課、抄寫
        黑板）。
      (3)就醫所支出的勞力時間：原告因身體重大病變，自車禍迄今，已就醫數百次
        ，所耗費的時間、勞力，難以計數，尤其原告十分不適，就醫更覺艱辛。且
        原告在往後的歲月中，仍必須不斷的接受治療與復健，這些時間與勞力，更
        是不可估計。
      (4)身體的影響：由於原告身體上重大病變，加速身體老化，更年期將提早到來
        。另外，原告之配偶為家中獨子，原告原與配偶商議今年懷孕，不料逢此巨
        變，原告脊椎所受傷害，令原告不敢奢望生子。對於無法顧及傳統傳宗接代
        觀念及養兒育女，原告痛苦萬分。原告精神上受有上開痛苦，參酌原告學歷
        、職業、社會地位，向被告請求三百十萬二千二百元以慰撫上開痛苦於萬一
        。
   (三)綜上，被告應賠償原告醫療費用、增加生活上支出、減少勞動能力及精神慰撫
     金共計五百萬元。
三、對被告抗辯所為之陳述：
  (一)原告身體上之傷害，係遭被告駕車撞傷所致，原告未曾有這方面的宿疾，亦非車
    禍後其他事故所致，被告過失傷害之犯行業已經台灣桃園地方法院中壢簡易庭判
    決有期徒刑三月，是被告過失傷害之犯行，灼然至明，豈容被告空言置辯以為卸
    責。另被告稱車禍後數月，原告才託人告知受傷之事云云，亦與事實不符，八十
    八年四月十二日原告遭被告撞傷當日，原告與被告同坐一車至警局作筆錄，被告
    親見原告由於遭被告撞傷，行動舉止諸多不便，脖子歪向右邊無法動彈，被告當
    知原告已受傷害之事實，且原告與被告為鄰居（原告住楊梅鎮○○路一二六之二
    號，被告住楊梅鎮○○○路二０一巷七十號），原告遭被告撞傷，被告開車撞人
    ，是鄰里間之大事，被告怎可能不知原告受傷之事，惟被告開車肇事後，反以被
    害人自居，被告與其夫張邵增均對外表示係原告的車子給被告撞，造成被告車子
    之毀損，車禍當日，被告丈夫即向原告索討拖車費用。車禍數日後，被告丈夫即
    向原告索討修車費用。被告早知原告受傷之事，卻置若罔聞，原告不得已，方於
    八十八年五月間委請友人協調，被告丈夫卻未表示願賠償之意，僅表示等車禍鑑
    定報告出來再說，八十八年七月二日台灣省桃園縣車輛行車事故鑑定委員會作成
    鑑定意見書，證實車禍係被告之過失所致，被告卻迄今仍未賠償原告之損害。
  (二)查本件原告應支出之醫療費用，部分雖由中央健康保險局（下稱健保局）代為支
    付，惟健保局支付原告部分醫療費用係因原告投保全民健康保險，而以保險契約
    為基礎，與原告依侵權行為請求被告損賠償非出於同一原因，被告之損害賠償責
    任自不能因此減輕。
  (三)原告係因治療復健之必要方至國術館就醫，至國術館就醫未造成原告傷勢之加劇
    ，國術館之治療人員對於治療復健有受過相當之訓練，且具備相當之經驗，所實
    施之治療與復健，自能減輕原告之病痛，對復健定有助益，被告對醫療一竅不通
    ，胡亂指摘，純為卸責之詞。
  (四)原告因脊椎受重大創傷，需購買頸圈、圍腰以為保護，且因長期神經受損、肌肉
    無力、關節活動度降低、無法從事受傷前之運動、心肺功能下降，故購買復健腳
    踏車以為復健，上開物品均係依醫師指示購買，有醫療復健之必要，被告之指摘
    ，純屬卸責之詞。
  (五)原告支出之交通費用僅為實際支出之一部分（因部分收據遺失），且均有收據為
    證，被告指摘原告就醫之交通費不合理云云，不足採信。
  (六)查原告減損勞動能力之程度牽涉生理及心理兩層面，依據勞工保險條例殘廢給付
    標準表，其生理受創，達精神障害附註七第一條及第五十四項：脊柱遺存運動障
    害（意即綜括為第七級至第九級間），心理層面受創，適用精神神經障害附註六
    （即為第十三級），有榮民總醫院（九十）北總行字第一三八三一號在卷可稽。
    是原告確有減損勞動能力之情狀。又系爭車禍迄今已近二年，原告為治療因車禍
    造成多方面之重大病症及身心創傷，幾乎每日均至醫院復健，詢及醫師何時能痊
    癒，醫師僅說不可能回復至車禍前之身體狀態，上述病症雖然暫時控制舒緩，但
    極易復發。故原告須長期接受復健，故以退休時，為勞動能力損害賠償計算之時
    點，並無不合。
  (七)原告依「中小學教師登記及檢定辦法」取得『級任教師』資格，自原告擔任教師
    以來，均以前開資格擔任導師，迄受傷為止。惟原告因車禍之後遺症無法久站，
    減損其勞動能力，經所任職之台北市忠孝國小依醫師之診斷證明書及原告身心狀
    況，並基於其工作性質須考慮學生受教權利及家長需求，認定原告不適合擔任擔
    任級任導師之相關工作，而於原告聲請復職之日免除原告導師職務並轉任科任老
    師乙職，足證原告確有因勞動能力減損，致未擔任導師而受有不能擔任導師及導
    師相關工作之損失。
  (八)原告於八十六年結婚，原與配偶商議結婚後兩年（即八十八年）生育，孰料遭此
    橫禍，原告因車禍致脊椎受傷，無法如常人般行房，且原告因身體重大病變引起
    荷爾蒙分泌不正常、月經失調，上述情形均使原告不易懷孕，縱能懷孕，原告已
    受傷之脊椎是否能承受懷胎十月之負擔？故原告因遭被告撞傷所致之身體病變，
    實令原告在生育方面有重大困難。
  (九)查原告係向新光產物保險股份有限公司投保汽車強制責任保險，新光保險公司業
    於九十年四月底向原告賠償醫療費用二十二萬三千二百八十八元、看護費用三萬
    元、殘廢給付四十四萬元，總計保險金五十六萬六千六百四十四元。
四、證據：提出在職證明書、畢業證書、台北市國民小學教師證書、國民身分證、景
    新中醫診所診斷證明書、第二門診中心診斷證明書、怡仁醫院診斷證明書、免用
    統一發票收據、堉琪中西醫診所掛號候診單、壢新醫院收據、台汽購票證明、購
    買圍腰及復健腳踏車之收據、八十七年十月至九十年一月之薪津清單、八十八年
    二月至九十年一月之教職員出勤簽到簿、榮民總醫院（九十）北總行字第一五二
    五號函、第三○六三號函、台北市忠孝國小九十一年四月十二日第九一三○一一
    九三○○號函、新光產物保險股份有限公司歷次出險資料查詢表各一件、景新中
    醫診所門診醫療費用明細單、崇信藥局收據各二件、榮民總醫院住院收費證明單
    三件、榮民總醫院住院醫療費用明細收據、堉琪中西醫聯合門診醫療費用收據、
    松山堂國術館經穴理療表各四件、捷運車資收據六件、實和聯合診所醫療費用收
    據、怡仁綜合醫院醫療費用收據各七件、榮民總醫院診斷證明書、台灣鐵路局車
    票各九件、榮民總醫院門診作業站健保帳目表十五件、公車儲值票卡二十八件、
    榮民總醫院門診醫療費用明細收據三十二件、計程車資收據九十七件、第二聯合
    門診中心費用明細及收據二百零二件（以上均為影本）為證。
乙、被告方面：
一、聲明：原告之訴及假執行之聲請均駁回。
二、陳述：
  (一)系爭車禍發生時，原告並無明顯之外傷，事後亦未主動告知伊受傷情形，其在車
    禍發生後數月，方才託人告知傷勢嚴重；又原告受傷後曾至國術館就醫，其治療
    師之專業資格及治療過程亦有可能加重原告所受傷害，是原告所主張之前揭傷害
    是否因系爭車禍所致，尚非無疑？又車禍後之拖車費係被告支付，而原告駕駛之
    自小客車之修復費用業經被告支付與原告之保險人即新光產物保險股份有限公司
    ，是原告稱被告對原告受傷之事置若罔聞，不足採信。
  (二)原告所購買之第二具頸圈、第二、三具之圍腰、復健腳踏車一台及低週波一具應
    無購置之必要性。又原告所請求之交通費中，被告對計程車費、火車、台汽部分
    車資不爭執，惟原告所購置之公車及捷運儲值票卡是否確係為就醫使用，仍有疑
    義。
  (三)原告主張其身體上之病變不可能恢復，其判斷之依據為何？僅憑醫師稱不可能回
    復至車禍前之身體狀況，即要求被告賠償原告二十九年之損失，實過於牽強、不
    合理。
  (四)原告於八十六年結婚至車禍發生已近二年，原告結婚時已近高齡產婦之年齡，且
    其夫為獨子，衡諸常情，原告稱其婚後不急於生育，而是計畫在二年之後，恰巧
    在系爭車禍發生之時，豈非欲加之罪？另原告稱無法如常人般行房，其認定為何
    ？又如何認定原告所稱賀爾蒙分泌不正常、月經失調、不易懷孕與被告有直接關
    係呢？
三、證據：提出和解書影本一件為證。
丙、本院依職權調閱八十九年度交簡上字第六一號過失傷害刑事卷全卷，並向榮民總
    醫院、第二聯合門診中心、怡仁醫院、景新中醫診所、堉琪中西醫聯合門診、實
    和聯合診所函查原告於各該醫療院所就診所支出之醫療費用（區分健保給付及自
    費部分），暨向榮民總醫院函查原告購置復健腳踏車是否為醫療上所必要，又其
    勞動能力減損之程度、有無痊癒可能及後遺症為何等情。
    理　　由
一、原告主張被告於八十八年四月十二日上午六時五十分許，駕駛車號ＫＭ－四七一
    二號自小客車沿國道中山高速公路由南往北方向行駛，行經該公路北上六十二公
    里八百公尺內側車道處，本應注意汽車在同一車道行駛時，除超越前車外，後車
    與前車間應保持隨時可以煞停之距離，且應注意車前狀況，隨時採取必要之安全
    措施，竟疏未注意保持安全距離，追撞前方由原告駕駛之自小客車左後車尾，致
    原告所駕駛之自小客車失控撞及前方由訴外人孫曄祚駕駛之貨櫃車，造成原告受
    有腦震盪後遺症、頸椎損傷合併椎間盤突出合併神經根病變等傷害，爰依侵權行
    為之規定，請求被告賠償醫療費用四十三萬三千一百二十六元、增加生活上支出
    四萬五千五百七十七元、勞動能力一百四十一萬九千零九十七元及精神慰撫金三
    百十萬二千二百元，共計五百萬元等語。被告則以原告所主張之前揭傷害是否確
    因系爭車禍所致，仍非無疑，再原告所購買之頸圈、圍腰、復健腳踏車及低週波
    應非醫療上所必要，況原告空言主張其身體上之病變不可能恢復，亦無足採等語
    置辯。
二、原告主張被告於八十八年四月十二日上午六時五十分許，駕駛車號ＫＭ－四七一
    二號自小客車沿國道中山高速公路由南往北方向行駛，行經該公路北上六十二公
    里八百公尺內側車道處，本應注意汽車在同一車道行駛時，除超越前車外，後車
    與前車間應保持隨時可以煞停之距離，且應注意車前狀況，隨時採取必要之安全
    措施，竟疏未注意保持安全距離，追撞前方由原告駕駛之自小客車左後車尾等事
    實，為被告所不爭，並有交通事故調查報告表一件在卷可稽（見八十九年度交簡
    上字第六一號第五十七頁），此部分原告主張之事實，自堪信為真實。
三、原告又主張其因系爭車禍，致受有腦震盪後遺症、頸椎損傷合併椎間盤突出合併
    神經根病變等傷害乙節，惟為被告所否認，並以前揭情詞置辯。經查，系爭車禍
    發生時，被告正以時速八十公里之速度行駛於國道中山高速公路，因疏未注意車
    前狀況，追撞前方由原告所駕駛之自小客車，致原告所駕駛之自小客車失控撞及
    車號ＫＢ－六五七號貨櫃車等情，業經被告於警訊時陳述明確，復有公路警察局
    第一警察隊繪製之道路交通事故調查報告表一件附於本院八十九年度交簡上字第
    六一號刑事卷可稽，被告於肇事時正以八十公里之速度疾駛，而原告所駕駛之自
    小客車遭撞擊後，復失控追撞前方之貨櫃車，足見肇事時撞擊力道之強烈，而原
    告於系爭車禍發生後，製作警訊筆錄時即陳稱：「我肩膀撞傷，頭無法往後仰，
    脖子受傷。」，並於車禍發生後多次就醫：事發翌日（即八十八年四月十三日）
    因頸部僵硬疼痛至榮民總醫院就診，診斷結果認：疑似創傷性頸椎間軟骨突出，
    同月十六日復因頸部雙肩疼痛無力，噁心嘔吐不適，再至榮民總醫院就診，經診
    治為：頸椎第五、六節軟骨突出、疑似腦震盪後遺症，嗣於八十八年四月二十三
    日至怡仁綜合醫院就診，診斷結果為：腦震盪後遺症、頸椎損傷合併椎間盤突出
    合併神經根病變，自八十八年五月二十二日起因頸椎椎間突出（創傷性）合併右
    側第六頸神經根病變，創傷性腰椎椎間盤突出合併左側第五腰神經根病變、肌膜
    炎、創傷性壓力症候群等病症至榮民總醫院住院治療，至八十八年六月二十五日
    住院等情，有怡仁綜合醫院診斷證明書一件、榮民總醫院四件附卷可證；經本院
    中壢簡易庭函詢榮民總醫院有關原告所受傷勢情形，覆稱：病患丙○○因頸椎及
    腰椎軟骨突出、肌膜炎、創傷後壓力症候群，於八十九年七月四日再度住院治療
    ；該病患因車禍造成上述病症，自八十八年四月十六日起，持續在本院門診追蹤
    治療，其中數次因症狀惡化而住院治療等語，有該院八十九年七月廿六日（八九
    ）北總行字第○六一三一號函附於前揭刑事卷可佐（見八十九年度壢交簡字第一
    五八號刑事卷第三三頁），足見原告所受之頸椎及腰椎軟骨突出、肌膜炎、創傷
    後壓力症候群、腦震盪後遺症等傷害應均係本件車禍所致，堪以認定，被告空言
    否認原告所受之前揭傷害與本件車禍有相當因果關係，即不足取。
四、按汽車在同一車道行駛時，除超越前車外，後車與前車之間應保持隨時可以煞停
    之距離，且汽車行駛時，駕駛人應注意車前狀況，並隨時採取必要之安全措施，
    道路交通安全規則第九十四條第一項、第三項分別定有明文。被告為自小客車駕
    駛人，領有合格之駕駛執照，前開交通規則為被告所應注意之事項，且依道路交
    通事故調查報告表所示肇事當時天候雨，日間自然光線，路面濕潤，無障礙物，
    被告亦無不能注意之情事，惟其駕駛自用小客車行經前開肇事地點時，竟疏未注
    意與原告駕駛之自小客車保持安全間隔，及注意車前狀況，追撞原告駕駛之自小
    客車，致原告因而受有前揭傷害。且本件車禍經送請鑑定結果，亦認被告駕駛自
    小客車未與前車保持安全距離自後追撞前車為肇事原因，此有台灣省桃園縣區車
    輛行車事故鑑定委員會桃鑑字第八八六○七號鑑定意見書在卷可參（見二審刑事
    卷第五一頁），又被告因系爭車禍犯過失傷害罪，經本院以八十九年度壢交簡字
    第一五八號判處有期徒刑三月，嗣經被告撤回上訴而告確定，此亦據本院調閱該
    刑事卷查明屬實，則被告有過失至明。
五、按因故意或過失，不法侵害他人之權利者，負損害賠償責任；不法侵害他人之身
    體或健康者，對於被害人因此喪失或減少勞動能力，或增加生活上之需要時，應
    負損害賠償責任；又不法侵害他人之身體、健康者，被害人雖非財產上之損害，
    亦得請求賠償相當之金額，民法第一百八十四條第一項前段、第一百九十三條第
    一項、第一百九十五條第一項分別定有明文。被告因駕車過失致原告受有傷害，
    業如前述，故原告請求被告賠償其損害，於法洵無不合。茲就原告所得請求賠償
    之金額，分述如下：
  (一)醫藥費部分：
    1.原告主張其因本件車禍至第二聯合門診中心、榮民總醫院、怡仁醫院、堉琪中
      西醫聯合門診、實和聯合診所、景新中醫診所、壢新醫院、松生堂國術館就診
      ，支出醫療費用四十三萬零二百二十六元，另至崇信藥局購買藥品支出二千九
      百元，共計四十三萬三千一百二十六元，並提出被告不爭執真正之醫療費用收
      據等件為證。經本院向前揭醫院函查結果，被告因前開車禍受傷至前揭醫療院
      所就診所支出之醫療費用分別為：(1)第二聯合門診中心：健保給付金額為四萬
      零四百零三元，自費部分為一萬二千一百四十元，證書費一百九十元；(2)榮民
      總醫院：健保給付為二十三萬八千二百七十五元，自費部分為四萬三千一百二
      十三元；(3)怡仁醫院：自費金額九百元；(4)景新中醫診所：自費金額三萬四千
      二百八十元；(5)壢新醫院：自費金額三百五十元。另觀諸原告所提出之堉琪中
      西醫聯合門診及實和聯合診所出具之收據，其於前開醫院支出自費金額分別為
      七百二十元及七百元。
    2.查原告於第二聯合門診中心所支出之證明書費一百九十元，非屬醫療費用，且
      與侵權行為無相當因果關係，應予扣除。再按保險制度旨在保護被保險人，非
      為減輕損害事故加害人之責任。保險給付請求權之發生，係以定有支付保險費
      之保險契約為基礎，與因侵權行為所生之損害賠償請求權並非出於同一原因。
      後者之損害賠償請求權，殊不因受領前者之保險給付而喪失，兩者除有保險法
      第五十三條關於代位行使之關係外，不生損益相抵問題，固經最高法院著有六
      十八年台上字四二號判例。惟該判例係針對保險法而為，旨在闡述保險人得代
      位行使被保險人對於加害人之損害賠償請求權時，被保險人即不得再向加害人
      請求損害賠償，尚難依該判例而謂除保險法第五十三條規定之情形外，縱保險
      法以外之法律有保險人得代位行使被保險人之權利之規定，被保險人於受領保
      險給付後，仍得向加害人請求損害賠償。又依保險法第一百三十五條準用第一
      百零三條規定，傷害保險之保險人固不得代位行使被保險人對於加害人之損害
      賠償請求權，惟全民健康保險法第八十二條規定：「保險對象因汽車交通事故
      ，經本保險提供醫療給付者，本保險之保險人得向強制汽車責任保險之保險人
      代位請求該項給付。」全民健康保險法為保險法之特別法，依特別法優於普通
      法之原則，全民健康保險法第八十二條應優先於保險法第一百三十五條、第一
      百零三條之規定而為適用。從而全民健康保險之被保險人因汽車交通事故，經
      全民健康保險提供醫療給付者，全民健康保險之保險人自得向強制汽車責任保
      險之保險人代位請求該項給付。而依強制汽車責任保險法第三十條規定，於該
      範圍內，加害人或強制汽車責任保險之被保險人之損害賠償責任即因而解免，
      全民健康保險被保險人對於加害人之損害賠償請求權亦因而喪失，最高法院八
      十八年度台上字第三五三號判決意旨可資參照。本件原告因參加全民健康保險
      而獲得醫療保險給付二十七萬八千六百七十八元，而原告所駕駛之自小客車已
      依強制汽車責任保險法第四條規定投保汽車責任保險，揆諸上開說明，原告原
      得請求被告給付之部分醫療費用既獲醫療保險給付，依全民健康保險法第八十
      二條之規定已移轉予保險人，是原告就全民健康保險所給付之該部分金額自不
      得再為請求，從而原告得主張至前開醫療院所就診支出之醫療費損失應為九萬
      二千二百十三元（即自費給付：
      12140+43123+900+34280+350+720+700=92213 ）。
    3.至原告另主張至松生堂國術館施以民俗復健經穴理療法，支出醫療費用五萬八
      千元，並提出經穴理療治療日期表一件為證。惟查，松山堂國術館非屬醫療機
      構，復無醫師處方，難認係醫療上之必要；另原告至崇信藥局購買藥品支出之
      二千九百元部分，未據原告提出醫師處分籤，亦難認屬醫療之必要費用，均不
      應准許。
    4.綜上，原告得請求被告支付之醫療費用為九萬二千二百十三元，逾此部分之請
      求，即屬無據。
  (二)增加生活上之支出部分：
    1.往診車資部分：
　　  按被害人因加害人不法侵害身體或健康，為治療所需來往醫院所支出之交通費
      用，係屬因加害人不法侵害行為所增加生活上之需要，被害人自得依民法第一
      百九十三條第一項之規定，請求加害人賠償其損害。本件原告主張自車禍迄今
      ，因就醫往返醫院與住處間，支出交通費用三萬四千六百零九元，並提出公車
      儲值票卡、台北捷運公司購票證明、計程車資收據及火車、台汽車票等件為證
      。茲就各項交通費應否准許，分述如下：
      (1)計程車資部分：
　    　原告主張其因多次往返醫院，支出計程車資二萬零七元乙情，業據原告提出
        計程車資收據九十七件為證，並為被告所不爭，核原告係頸椎及腰椎受傷，
        初期需配戴頸圈及圍腰，於此情形下搭乘大眾交通運輸工具顯然不便，是原
        告主張被告應賠償其為治療及復健而須搭乘計程車往來各醫院間之費用，應
        屬可取。
      (2)公車車資部分：
        查原告主張其自系爭車禍後，多次搭乘公車前往前開醫療院所就診，計支出
        公車車資八千四百元，並提出公車儲值票二十八件為證。經本院細核公車儲
        值票背面所記載之搭乘日期，並對照原告提出前揭醫療院所收據所示之就診
        日期，除如附表所示與原告就診日期相符部分之車資計三千六百元（共一二
        ○次，以來回車資三十元計算），應予准許外，其餘搭乘公車日期或與就診
        日期不符，或模糊不清無從辨識，尚無從准許。
      (3)捷運部分：
        原告另主張因傷往返醫院，多次搭乘捷運前往，計支出四千八百元，並提出
        捷運儲值票購買證明六件為證，惟為被告所否認。經查，原告所提出之捷運
        購票證明，並無其用途記載，亦未顯示搭乘日期，尚不能證明與上開就醫診
        察治療有何因果關聯，是此部分原告主張被告應賠償捷運車資四千八百元，
        即不應准許。
      (4)火車、台汽車票部分：
        原告主張其為就醫，搭乘火車及台汽等交通工具至台北，計支出七百零九元
        之事實，固據其提出被告所不爭執之台汽車票一件及鐵路局車票九件為證。
        然查，原告所提出之台灣鐵路局車票所載之搭乘日期分別為八十八年四月九
        日、十一月四日、十一月十一日、八十九年四月二十二日、五月六日、十二
        月二十三日，惟對照原告提出前揭醫療院所收據所示之就診日期，其中除八
        十九年五月六日原告曾至台北縣中和市○○街四四八號一樓之「景新中醫診
        所」就診（搭乘台灣鐵路局通勤電車自台北至富岡）支出八十二元外，其餘
        日期均與原告至醫療院所就診之日期不一，尚無法證明係原告為就醫所搭乘
        ，難謂係因本件車禍發生而增加生活上必需支出之費用。
    2.購買醫療器具部分：
      原告主張因病情需要，購置頸圈二具、圍腰三具、低週波一具及復健腳踏車一
      台，計支出一萬零九百六十八元。茲分述如下：
      (1)頸圈部分：原告主張購買頸圈二具，計三千二百元（一具一千二百元，另一
        具二千元）。查項圈乃頭頸部重大傷害者，為支撐頭部重量、固定頸部動作
        之必要輔助醫療器材，參以原告所受傷害係頸椎損傷合併椎間盤突出合併神
        經根病變等情以觀，原告稱購買頸圈，以固定頸部，衡情應為治療所必要，
        被告對原告有購置頸圈之事實不爭執，惟辯稱並無購置二具頸圈之必要性，
        而原告就其確有購置第二具頸圈之需求乙節，並未提出合格醫師處分或醫師
        診斷證明書以實其說，則其購置第二具之頸圈之費用，自難認係醫療上必要
        之費用，不應准許。又原告主張其購置之頸圈一具為一千二百元，另一具為
        二千元，並替換使用，則原告所購置一千二百元之頸圈應足以提供固定頸部
        之功能，尚難認有購置較昂貴即二千元頸圈之必要，是原告請求購買頸圈之
        費用應於一千二百元之範圍內，予以准許。
      (2)圍腰部分：原告主張其購置圍腰三具，計支出二千七百八十元，惟為被告所
        否認，並辯稱：原告購置圍腰一具即為已足，無須購買第二具、第三具圍腰
        等語。經查，原告所受之傷勢包括創傷性腰椎椎間盤突出合併左側第五腰神
        經根病變，已如前述，則原告購置圍腰用以固定腰部，亦屬治療上所必要，
        惟觀諸原告所提出榮民總醫院傷殘重建中心出具之自行收納款項統一收據，
        其上僅記載原告購買售價一千元之加強型圍腰一具，而原告就其另購買有圍
        腰二具及其必要性此有利於己之事實，迄未舉證以實其說，尚無足採，是原
        告請求購買圍腰費用應於一千元之範圍內，予以准許。
      (3)低週波部分：原告主張其為治療需要，購買低週波一具，支出二千元乙節，
        未據原告提出任何收據或估價單以玆證明，且為被告所否認，原告復未能舉
        證以明之，自難認其此部份之支出為真實，是原告關於此部分之請求，即屬
        無據，不應准許。
      (4)復健腳踏車部分：原告主張購買復健腳踏車一台，支出二千九百八十八元之
        事實，業據其提出被告所不爭之統一收據一件為證，又經本院函詢榮民總醫
        院有關原告購置復健腳踏車之必要性，覆稱：病患丙○○如購置復健腳踏車
        可改善體適能，對其病況有所助益，有該院九十一年八月二十七日北總行字
        第九一○九一六三號函在卷足稽，則原告主張購置復健腳踏車一台，應屬治
        療上所必要，是此部分之支出，應予准許。
    3.綜上，原告得請求被告給付增加生活上之支出費用為三萬三千六百七十七元，
      逾此部分之請求，即屬無據。
  (三)減少勞動能力之損失部分：
    1.原告主張其任職忠孝國小教師，又經指派為導師，每月除教師本薪薪資外，每
      個月校方另給予原告交通費五千一百六十元、導師費二千元、代課費每節二百
      六十元、導護費每學期九百三十五元。原告自八十八年四月十二日遭被告駕車
      撞傷，迄今二十個月（即八十九年四月起至九十年十二月止），致受有導師費
      四萬元、導護費二千八百零五元、代課費七千八百元、交通補助費部分三萬三
      千六百二十二元之損失，並提出八十八年一月至九十年間之薪津清冊等件為證
      。茲就原告請求此部分之損害應否准許，分述如下：
      (1)導師津貼部分：原告主張其任職忠孝國小教師，經指派為導師，按月領取津
        貼二千元，自受傷後請公傷假，無法領取導師津貼，損失八十八年四月十二
        日起至八十九年十二月三十一日止之導師津貼四萬元之事實，固據其提出八
        十七年十月至九十年一月之忠孝國小薪資清單、忠孝國小九十一年四月十二
        日第九一三○一一九三○○號函等件為證，惟觀諸原告所提出八十八年四月
        、五月之薪津清單所載，原告於該二月間仍領有導師費各二千元，自應予扣
        除，是原告請求自八十八年四月起至八十九年十二月止計損失導師津貼三萬
        六千元之部分，為有理由，應予准許，逾此範圍之請求，即屬無據。
      (2)導護費部分：原告主張其系爭車禍，致無法久站，無法擔任導護工作，每學
        期喪失導護費九百三十五元等情，業據原告提出忠孝國小前揭函件及薪資清
        單等件為證，並為被告所不爭，是原告主張其於八十八年四月十二日起至八
        十九年十二月止，損失三學期計二千八百零五元之導護費用，應屬有據。
      (3)代課費部分：原告主張其每月原代課兩節，可領取代課費每節二百六十元，
        因系爭車禍致無法代課，受有代課費用損失七千八百元。惟查，代課鐘點費
        屬非常設性之薪資，須視當月是否有其他教師因故無法上課，而由原告超額
        給付勞務之實際情形，予以加發，是代課費核發與否實非原告單方面所得決
        定，自難謂原告如未請假，必然可獲得該給付，則原告主張其此部分損害與
        本件車禍有因果關係云云，尚難憑採，應予駁回。
      (4)交通補助費部分：原告請求交通補助費八個月共三萬三千六百二十二元，固
        據其提出八十七年十月至九十年一月之薪津清冊為證。惟查，關於交通費依
        台北市政府所屬各機關學校核發員工交通費注意事項第四點及第五點規定：
        員工搭乘火車、捷運及公、民營汽車，其交通費應以最低一級之冷氣車票價
        覈實報支，如無冷氣班車行經者，則以普通車票價報支，並均應以最節省、
        段數最少之方式為之；員工自備交通工具上下班者，其交通費比照四之規定
        辦理。又該注意事項第七點亦規定連續請假（含事、病．．．公假）在七日
        內者（含假日）交通費照發，超過七日者，自第八日起按日扣除交通費。準
        此，足見該交通費之核發係按照實際上班日數及大眾交通工具票價加以計核
        ，即該行政命令訂立之本旨應係用以補助公務人員每月實際支出之交通費，
        換言之，台北市政府所屬機關員工倘因故未能上班，自不得請領交通補助，
        且忠孝國小核發之交通補助費確係依原告實際上班日數計算，而原告於八十
        八年四月、五月、六月、十一月、十二月、八十九年一月、十一月、十二月
        均請公傷假，未能整月均到校乙節，亦經原告自承在卷，則原告於前揭期間
        既未搭乘交通工具上班，自未支出任何交通費用，應無損失之可言，是原告
        此部分之請求，尚無足採。
    2.原告主張其因系爭車禍，致無法擔任導師、導護職務、無法為同事代課，亦無
      法每月均領取學校發給之交通補助費，原告預計六十五歲退休，將再擔任教師
      職務二十九年，計喪失導師費六十九萬六千元、導護費五萬四千二百三十元、
      代課費部分十三萬五千七百二十元、交通費部分四十四萬八千九百二十元，惟
      為被告所否認，辯稱：原告於往後二十九年間是否確無恢復之可能，仍非無疑
      云云。經查：原告因車禍造成多種病症，包括頸椎、腰椎間突出、創傷後壓力
      症候群、肌膜炎，經長期復健治療（現仍復健治療中），其症狀時好時壞，無
      法根治，由於病症易反覆發作，必造成勞動能力受損，其因系爭車禍所遺留之
      後遺症主要是容易復發頸部疼痛僵硬、下背痛、恐慌、常作惡夢等，而影響其
      日常生活，該等後遺症依目前醫療而言，無法痊癒，但往後三十年痊癒之可能
      性則無法判斷。另依所附之導師工作表工作項目觀之，原告無法全部勝任，有
      榮民總醫院九十年七月十一日（九十）北總行字第六六六七號函、九十一年一
      月七日（九十）北總行字第一三八三一號函、同年八月二十七日北總行字第九
      一○九一六三號函三件在卷可憑，足認依目前醫療技術及環境觀之，原告因系
      爭車禍所生之前揭後遺症尚無痊癒之可能，且因而無法擔任導師職務。再按教
      職員任職五年以上，有左列情形之一者，應即退休：年滿六十五歲者；心
      神喪失或身體殘廢，不堪勝任職務者，學校教職員退休條例第四條定有明文。
      ，是原告據以主張其至六十五歲退休前損失部分勞動能力乙節，尚非無據，茲
      就原告主張之各項勞動能力損失，審酌如後：
      (1)導師津貼：查原告具有級任教師資格，自七十九年八月一日在忠孝國小任教
        起，均擔任導師，惟原告於八十八年四月十二日上班途中出車禍受傷，經復
        健休養，於九十年四月十三日復職，忠孝國小教務處根據原告出具之醫師診
        斷證明書極其實際身心狀況並考量學生受教權及家長需求下，認為原告不適
        合再接任導師之相關工作，經陳請校長核示後，於其復職日免除原告之導師
        職務並轉任科任教師乙節，有忠孝國小九十一年四月十二日第九一三○一一
        九三○○號函可憑，是原告於忠孝國小擔任導師職務，已有八年逾，期間未
        曾間斷，於系爭車禍發生後，因任職學校慮及車禍造成之後遺症，始於其復
        職時免除其導師職務。查原告係五十二年十二月二十三日生，有國民身分證
        一件為證，其自九十年一月一日起（前項勞動能力損失之判斷計至八十九年
        十二月三十一日止）至六十五歲（一百一十七年十二月二十三日止）退休時
        止，尚有勞動年數二十八年，而原告因系爭車禍致無法擔任導師，已如前述
        ，則原告請求被告支付將來二十八年每年二萬四千元（2000*12 ）之導師津
        貼損失，應屬有據。
      (2)導護費用：查原告因系爭車禍致無法久站，有榮民總醫院九十年八月二十八
        日（九十）北總行字第八四三四號函一件在卷可憑，則原告自系爭車禍後已
        無法擔任導護工作，其請求被告支付將來二十八年每年一千八百七十元（93
        5*2 ）之導護費用損失，為有理由，應予准許。
      (3)代課費用：查代課鐘點費需當月有其他教師因故請假，而由原告代課，始有
        領取之可能，不具經常性，已如前述，是原告主張其至退休日止，每月受有
        二節即五百六十元之代課費損失，尚不足採，應予駁回。
      (4)交通補助費用：原告主張於其退休前，每年需就醫三個月，致損失交通補助
        費四十四萬八千九百二十元。惟查，交通補助費係按照實際上班日數及大眾
        交通工具票價加以計核，被告既未到校，自無交通費之支出，而無損害之可
        言，已如前述，況原告主張每年有三個月無法到校乙情，為被告所否認，且
        未據原告舉證以實其說，自無足採。
      (5)準此，原告自九十年一月起至退休之日止，每年損失之勞動能力為二萬五千
        八百七十元，而原告尚有二十八年之勞動年數，總計原告喪失勞動能力，而
        於現在得一次請求賠償之金額，扣除依霍夫曼計算法按年息百分之五計算之
        中間利息，為四十六萬零六百零一元（以不扣除第一年中間利息之霍夫曼係
        數表計算，計算式：25870*17.0000000=460602，元以下四捨五入）。
    3.綜上，原告所得請求減少勞動能力之損失共計四十九萬九千四百零七元，逾此
      範圍之請求，即屬無據，應予駁回。
  (四)精神慰撫金：
    查原告因本件侵權行為，受有頸椎椎間突出（創傷性）合併右側第六頸神經根病
    變，創傷性腰椎椎間盤突出合併左側第五腰神經根病變、肌膜炎、創傷性壓力症
    候群等傷害，經長期復健治療，仍無法痊癒，病症易反覆發作，容易復發頸部疼
    痛僵硬、下背痛、恐慌、常作惡夢等，而影響其日常生活，其生理及心理自受相
    當之痛苦。查原告係大學畢業，擔任教職，月入約四萬餘元，而被告係高中肄業
    ，原在電子工廠擔任會計，目前待業中等情，業經兩造陳明在卷，本院審酌上情
    ，認原告請求被告給付之精神慰撫金以八十萬元為相當，原告逾此數額之請求，
    不應准許。
六、再按保險人依本法規定給付之保險金，視為加害人或被保險人損害賠償金額之一
    部分；加害人或被保險人受賠償請求時，得扣除之，強制汽車責任保險法第三十
    條定有明文。本件原告因系爭車禍受傷，業自強制責任保險之保險人新光產物保
    險公司領得保險賠償金五十六萬六千六百四十四元，此經原告自認在卷，並有新
    光產物保險公司之歷次出險資料查詢單一件在卷足憑，揆諸前開說明，原告受領
    之五十六萬六千六百四十四元既視為損害賠償金額之一部分，被告受賠償請求時
    ，自得扣除之。從而，原告請求被告給付八十五萬八千六百五十三元（92213+33
    677+499407+000000-000000）及自起訴狀繕本送達翌日即八十九年十月二十二日
    起至清償日止，按年息百分之五計算之法定遲延利息之範圍內，為有理由，應予
    准許，逾此部分之請求，為無理由，應予駁回。
七、本件事證已臻明確，兩造其餘攻擊防禦方法及舉證，核與判決結果不生影響，爰
    不一一論述，附此敘明。
八、原告陳明願供擔保，請准宣告假執行，就其勝訴部分，經核無不合，爰酌定相當
    擔保金額准許之；至原告敗訴部分，其假執行之聲請，已失所附麗，應予駁回。
九、據上論結，本件原告之訴為一部有理由、一部無理由，依民事訴訟法第七十九條
    但書、第三百九十條第二項，判決如主文。
中　　　華　　　民　　　國　　九十一　　年　　　十　　　月　　二十三　　日
                                臺灣桃園地法院民事第二庭
~B法　　　官　劉佩宜
右為正本，係照原本作成。
如對本判決上訴，須於判決送達後廿日內向本院提出上訴狀
中　　　華　　　民　　　國　　九十一　　年　　　十　　　月　　二十五　　日
~B法院書記官　徐永本
~F0
~T40
附表：
(一)就診醫院：中央健保局第二聯合門診中心（110次）
 ┌──────┬──────┬──────┬──────┬──────┐
 │  日    期  │  日    期  │  日    期  │  日    期  │  日    期  │
 ├──────┼──────┼──────┼──────┼──────┤
 │  88/09/04  │  88/09/07  │  88/09/18  │  88/09/20  │  88/09/22  │
 ├──────┼──────┼──────┼──────┼──────┤
 │  88/09/28  │  88/09/29  │  88/10/01  │  88/10/04  │  88/10/05  │
 ├──────┼──────┼──────┼──────┼──────┤
 │  88/10/06  │  88/10/08  │  88/10/0   │  88/10/11  │  88/10/12  │
 ├──────┼──────┼──────┼──────┼──────┤
 │  88/10/13  │  88/10/20  │  88/10/21  │  88/10/22  │  88/10/26  │
 ├──────┼──────┼──────┼──────┼──────┤
 │  88/10/27  │  88/10/29  │  88/11/01  │  88/11/03  │  88/11/13  │
 ├──────┼──────┼──────┼──────┼──────┤
 │  88/11/19  │  88/11/20  │  88/11/23  │  88/11/24  │  88/11/26  │
 ├──────┼──────┼──────┼──────┼──────┤
 │  88/11/30  │  88/12/01  │  88/12/02  │  88/12/03  │  88/12/08  │
 ├──────┼──────┼──────┼──────┼──────┤
 │  88/12/10  │  88/12/15  │  88/12/17  │  88/12/18  │  88/12/21  │
 ├──────┼──────┼──────┼──────┼──────┤
 │  88/12/22  │  88/12/24  │  88/12/28  │  89/01/04  │  89/01/05  │
 ├──────┼──────┼──────┼──────┼──────┤
 │  89/01/07  │  89/01/11  │  89/01/12  │  89/01/14  │  89/01/15  │
 ├──────┼──────┼──────┼──────┼──────┤
 │  89/01/17  │  89/01/18  │  89/01/19  │  89/01/22  │  89/01/26  │
 ├──────┼──────┼──────┼──────┼──────┤
 │  89/02/01  │  89/02/02  │  89/02/03  │  89/02/11  │  89/02/15  │
 ├──────┼──────┼──────┼──────┼──────┤
 │  89/02/23  │  89/03/01  │  89/03/02  │  89/03/03  │  89/03/07  │
 ├──────┼──────┼──────┼──────┼──────┤
 │  89/03/08  │  89/03/10  │  89/03/14  │  89/03/15  │  89/03/21  │
 ├──────┼──────┼──────┼──────┼──────┤
 │  89/03/22  │  89/03/27  │  89/03/31  │  89/04/10  │  89/04/11  │
 ├──────┼──────┼──────┼──────┼──────┤
 │  89/04/12  │  89/04/17  │  89/04/18  │  89/04/19  │  89/04/24  │
 ├──────┼──────┼──────┼──────┼──────┤
 │  89/04/25  │  89/04/26  │  89/05/01  │  89/05/03  │  89/05/09  │
 ├──────┼──────┼──────┼──────┼──────┤
 │  89/05/10  │  89/05/12  │  89/05/13  │  89/05/17  │  89/05/27  │
 ├──────┼──────┼──────┼──────┼──────┤
 │  89/05/30  │  89/05/31  │  89/06/07  │  89/06/13  │  89/06/14  │
 ├──────┼──────┼──────┼──────┼──────┤
 │  89/06/19  │  89/06/20  │  89/06/21  │  89/06/26  │  89/06/28  │
 ├──────┼──────┼──────┼──────┼──────┤
 │  89/08/02  │  89/08/09  │  89/08/11  │  89/08/19  │  89/08/25  │
 ├──────┼──────┼──────┼──────┼──────┤
 │  89/09/04  │  89/09/05  │  89/09/14  │  89/09/18  │  89/09/20  │
 └──────┴──────┴──────┴──────┴──────┘
  (二)就診醫院：榮民總醫院（10次）
 ┌──────┬──────┬──────┬──────┬──────┐
 │  日    期  │  日    期  │  日    期  │  日    期  │  日    期  │
 ├──────┼──────┼──────┼──────┼──────┤
 │  88/08/06  │  88/11/29  │  88/12/09  │  88/12/20  │  89/01/03  │
 ├──────┼──────┼──────┼──────┼──────┤
 │  89/01/06  │  89/01/13  │  89/02/17  │  89/05/11  │  89/08/31  │
 └──────┴──────┴──────┴──────┴──────┘
